【裁判字號】    97,台上,2715
【裁判日期】    970619
【裁判案由】    違反廢棄物清理法
【裁判全文】
最高法院刑事判決            九十七年度台上字第二七一五號
上  訴  人  甲○○
            乙○○
上列上訴人等因違反廢棄物清理法案件，不服台灣高等法院台中
分院中華民國九十七年三月二十五日第二審判決（九十七年度上
訴字第二一五號，起訴案號：台灣台中地方法院檢察署九十六年
度偵字第六五七五號），提起上訴，本院判決如下：
    主  文
上訴駁回。
    理  由
按刑事訴訟法第三百七十七條規定，上訴於第三審法院，非以判
決違背法令為理由，不得為之。是提起第三審上訴，應以原判決
違背法令為理由，係屬法定要件。如果上訴理由書狀並未依據卷
內訴訟資料，具體指摘原判決不適用何種法則或如何適用不當，
或所指摘原判決違法情事，顯與法律規定得為第三審上訴理由之
違法情形，不相適合時，均應認其上訴為違背法律上之程式，予
以駁回。本件原判決援引第一審判決所載事實、證據及理由，維
持論處上訴人甲○○、乙○○共同違反廢棄物清理法罪刑之判決
，駁回上訴人等在第二審之上訴，並對上訴人等否認犯罪所為辯
解，認非可採，依卷內資料予以指駁綦詳。就形式上觀察，原判
決並無違背法令之情形。上訴人等上訴意旨仍執彼等在第一、二
審所辯陳詞，謂不知所載運者為廢棄物云云，指摘原判決未予論
述，有理由不備之違法，顯係就原判決所援引之第一審判決理由
壹、二、(二)(四)(五)已詳為論斷與說明之事項，再為事實上爭執，並
就原審採證認事職權之適法行使，但憑己見，任意指摘，殊非適
法之第三審上訴理由。再按刑事訴訟法第三百七十九條第十款所
謂應於審判期日調查之證據，必須該證據確與待證事實有重要關
係，就其案情委有調查之必要者而言。廢棄物清理法所稱之廢棄
物，分為一般廢棄物及事業廢棄物二種，從事廢棄物清除、處理
業務者，不論所清除、處理者屬何種廢棄物，均應依該法規定，
向直轄市、縣（市）主管機關或中央主管機關委託之機關申請核
發公民營廢棄物清除處理機構許可文件後，始得受託清除、處理
廢棄物業務。上訴人等並未取得上開許可文件，不論所載運傾倒
者為何種廢棄物，對彼等應負之罪責均不生影響。原審未就此為
無益之調查，自無調查未盡可言。至量刑之輕重，乃實體法上賦
予法院得依職權自由裁量之事項，原判決斟酌甲○○為貨車所有
人，承攬違法之廢棄物清運謀利，乙○○為貨車司機，依甲○○
之指示傾倒廢棄物，綜合考量二人犯罪之動機、目的、手段等一
切情狀，在法定刑內科處其刑，既未逾越法定刑度，又無濫用權
限，不容任意指摘，而執為適法之第三審上訴理由。本件上訴人
等之上訴違背法律上之程式，均應予駁回。
據上論結，應依刑事訴訟法第三百九十五條前段，判決如主文。
中    華    民    國  九十七  年    六    月   十九   日
                      最高法院刑事第十一庭
                          審判長法官  花  滿  堂
                                法官  黃  正  興
                                法官  陳  東  誥
                                法官  林  錦  芳
                                法官  陳  世  雄
      本件正本證明與原本無異
                                      書  記  官
中    華    民    國  九十七  年    六    月  二十三  日
                                                      v


司法院資訊處製作；財團法人民間司法改革基金會備份。
